<div class="body">

# Ata de Reunião - 04/09/2023

## Introdução

<p align="justify">
Esse documento visa registrar o acontecimento da 1ª reunião do grupo 4,registrar quais membros estavam presentes, a data, os horário de inicio e fim e o local onde aconteceu a reunião, como é apresentado na Tabela 1. Também irá conter o listamento dos objetivos gerais da reunião. Além de definir e controlar as tarefas que foram distribuidas ao grupo estão descritas na Tabela 2. E por fim, o link da gravação da reunião postada no YouTube (Vídeo 1).
</p>

| <p align="center">Alunos presentes</p> | <p align="center">Data</p> | <p align="center">Horário de inicio e fim</p> | <p align="center">Local</p> |
| :--------: | :--------: | :--------: | :--------: |
| Bernado Pissutti, Bruno Ribeiro, Bruno Bomfim, Gustavo Oliveira,</br> Igor Penha, Lucas Gobbi, Marcos Souza, </br>Paulo da Silva, Rafael Bosi e Vitor Brito| 04/09/2023 | 21:06 - 21:32 | Plataforma Teams |

<div style="text-align: center">
<p> <b>Tabela 1</b>: Dados da reunião (PENHA, Igor. 2023). </p>
</div>


## Objetivos da reunião

- Definição de horário das reuniões semanais em grupo
- Pessoa mais à frente do trabalho, líderes
- Discussão sobre pontos importantes do trabalho em geral
- Divisão de tarefas iniciais
- Conhecer os integrantes do grupo
- Trabalho em equipe


## Divisão de tarefas

Ficou decidido na reunião, que as atividades individuais seguiriam o que está apresentado na Tabela 2.

| <p align="center">Tarefa</p> | <p align="center">Responsável</p> | <p align="center">Revisor</p> |
| ------ | ----------- | ------- |
| GitPage | Bruno Bomfim e Marcos Souza |  |
| Ata da reunião (incluindo gravação postada no Youtube) | Igor Penha | Bruno Ribeiro |
| 5w2h | Igor Penha e Lucas Gobbi |  |
| Storyboard | Igor Penha e Lucas Gobbi |  |
| Mapa Mental | Bernado Pissutti e Marcos Souza |  |
| Rich Picture | Paulo da Silva e Vitor Brito |  |
| Léxico | Bruno Ribeiro e Bruno Bomfim |  |
| Brainstorm | Gustavo Oliveira e Rafael Bosi |  |
| Modelagem BPMN | Bernado Pissutti, Gustavo Oliveira,</br> Paulo da Silva e Rafael Bosi |  |
| Participações - Base | Bruno Bomfim |  |


<div style="text-align: center">
<p> <b>Tabela 2</b>: Atividades a serem feitas (Fonte: PENHA, Igor 2023). </p>
</div>

## Conclusão

<p align="justify"> Conhecendo os integrantes para sabermos os pontos fortes e fracos de cada um dos participantes para ter uma melhor eficiência e aprendizado. Além disso, tópicos importantes sobre o processo de desenvolvimento foram apontados. Por fim, foram definidas e divididas as tarefas de cada um do grupo para a execução do trabalho.</p>

## Gravação da Reunião

<iframe width="1000vw" height="650vh" src="https://www.youtube.com/embed/qV0bU0zul0k" title="Reunião 1" frameborder="0" allow="accelerometer; autoplay; clipboard-write; encrypted-media; gyroscope; picture-in-picture" allowfullscreen=""></iframe>
<div align="center">
<p> <b>Vídeo 1</b>: gravação da reunião 1 (Fonte: Grupo. 2023).</p>
</div>


## Bibliografia
[1] TEAMS. Disponível em: [TEAMS](https://teams.microsoft.com/). Acesso em: 05 de setembro de 2023.


##  Histórico de Versão
|  Versão  |   Data da alteração  |   Alteração  |  Responsável  |  Revisor  | Data de revisão |
| :------: | :------------------: | :-----------: | :--------------: | :--------: | :-----------------: |
| `1.0` | 05/09/2023 | Criação da 1ª ata | [Igor Penha](https://github.com/igorpenhaa) | [Rafael Bosi](https://github.com/StrangeUnit28) | 05/09/2023 |

</div>
