<div class="body">

# Ata de Reunião - 22/11/2023

## Introdução

<p align="justify">
Esse documento visa registrar o acontecimento da 5ª reunião do grupo 4,registrar quais membros estavam presentes, a data, os horário de inicio e fim e o local onde aconteceu a reunião, como é apresentado na Tabela 1. Também irá conter o listamento dos objetivos gerais da reunião. Além de definir e controlar as tarefas que foram distribuidas ao grupo estão descritas na Tabela 2. E por fim, o link da gravação da reunião postada no YouTube (Vídeo 1).
</p>

| <p align="center">Alunos presentes</p> | <p align="center">Data</p> | <p align="center">Horário de inicio e fim</p> | <p align="center">Local</p> |
| :--------: | :--------: | :--------: | :--------: |
| Bernado Pissutti, Bruno Ribeiro, </br> Igor Penha, Paulo da Silva</br> Rafael Bosi e Vitor Brito| 22/11/2023 | 21:15 - 21:32 | Plataforma Teams |

<div style="text-align: center">
<p> <b>Tabela 1</b>: Dados da reunião (PENHA, Igor. 2023). </p>
</div>


## Objetivos da reunião

- Conversa sobre andamento da entrega
- Organização do que deve ser entregue
- Divisão de tarefas para a última entrega
- Trabalho em equipe


## Divisão de tarefas

Ficou decidido na reunião, que as atividades individuais seguiriam o que está apresentado na Tabela 2.

| <p align="center">Tarefa</p> | <p align="center">Responsável</p> | <p align="center">Revisor</p> |
| ------ | ----------- | ------- |
| Ata da reunião (incluindo gravação postada no Youtube) | Igor Penha |  |
| Organizar GitPage | Bruno Campos, Bruno Martins, Igor e Silva, Marcos Felipe e Rafael Bosi |  |
| Relatório do que cada um fez | Bruno Campos, Bruno Martins, Igor e Silva, Marcos Felipe e Rafael Bosi |  |
| 1° Artefato com Especificação da Visão DAS | Bernado Chaves, Gustavo Barbosa, Lucas Gobbi, Paulo Henrique e Vitor Manoel  |  |
| 2° Artefato com Especificação da Visão DAS | Bruno Campos, Bruno Martins, Igor e Silva, Marcos Felipe e Rafael Bosi |  |
| 1° Artefato com exemplo de Reutilização de Software (Se possivel com Modelagem) e codigo | Bruno Campos, Bruno Martins, Igor e Silva, Marcos Felipe e Rafael Bosi |  |
| 2° Artefato com exemplo de Reutilização de Software (Se possivel com Modelagem) e codigo | Bernado Chaves, Gustavo Barbosa, Lucas Gobbi, Paulo Henrique e Vitor Manoel |  |
| Corrigir Artefatos de Entregas Anteriores | Bernado Chaves, Gustavo Barbosa, Lucas Gobbi, Paulo Henrique e Vitor Manoel |  |


<div style="text-align: center">
<p> <b>Tabela 2</b>: Atividades a serem feitas (Fonte: PENHA, Igor 2023). </p>
</div>

## Conclusão

<p align="justify"> Diálogo sobre como iria funcionar a etapa final do projeto. Por fim, foram definidas e divididas as tarefas do grupo e para a sua realização dividimos o grupo em dois subgrupos. Além da conversa sobre o andamento da entrega.</p>

## Gravação da Reunião


<iframe width="1000vw" height="650vh" src="https://www.youtube.com/embed/Y8w0kXQvvJ4" title="Reunião 5" frameborder="0" allow="accelerometer; autoplay; clipboard-write; encrypted-media; gyroscope; picture-in-picture" allowfullscreen=""></iframe>
<div align="center">
<p> <b>Vídeo 1</b>: gravação da reunião 5 (Fonte: Grupo. 2023).</p>
</div>

## Bibliografia
[1] TEAMS. Disponível em: [TEAMS](https://teams.microsoft.com/). Acesso em: 13 de Abril de 2023.

##  Histórico de Versão

|  Versão  |   Data da alteração  |   Alteração  |  Responsável  |  Revisor  | Data de revisão |
| :------: | :------------------: | :-----------: | :--------------: | :--------: | :-----------------: |
| `1.0` | 23/11/2023 | Criação da 5ª ata | [Igor Penha](https://github.com/igorpenhaa) | [Bruno Ribeiro](https://github.com/brunoriibeiro) | 19/09/2023 |

</div>
